臺灣嘉義地方法院刑事裁定　　　　　　96年度交簡上字第14號
上　訴　人
即　被　告　甲○○
　　　　　　　　　　　號
選任辯護人　陳昭峰律師
上列上訴人即被告因公共危險案件，不服本院嘉義簡易庭中華民
國96年1月12日96年度嘉交簡字第9號第一審判決（聲請簡易判決
處刑書案號：臺灣嘉義地方法院檢察署95年度偵字第8808號），
提起上訴，本院管轄之第二審合議庭判決如下：
    主  文
上訴駁回。
    事  實
一、甲○○於民國九十五年十一月二十四日上午六時三十一分許
    ，在嘉義市○區○○○路八七巷一號自宅飲用啤酒後，已不
    能安全駕駛動力交通工具，竟仍駕駛車號RT5─099號輕型機
    車，在嘉義縣水上鄉寬士村崎仔頭二七之四○號對面巷內，
    因不勝酒力，撞及巷內牆壁倒地受傷，經抽血檢驗酒精濃度
    為二六一MG/DL，換算呼氣酒精濃度為一‧三○五MG/L。
二、嘉義縣警察局水上分局報告臺灣嘉義地方法院檢察署檢察官
    偵查起訴。
    理  由
一、訊據被告甲○○固坦承於前揭時、地，酒後連同機車撞牆倒
    地受傷等情不諱，惟矢口否認有何酒後駕車行為，辯稱：其
    係在水上鄉寬士村崎子頭二七之四○號對面巷口處，即同村
    崎子頭二七之九號處飲酒，酒後離開坐上機車發動後即跌倒
    ，尚未駕駛云云，惟查：被告於前揭時、地酒後駕車等情，
    業經被告警詢及偵查中自白不諱（警卷第2頁、偵卷第6頁）
    ，並有道路交通事故現場圖、道路交通事故調查報告表（一
    ）、（二）、及現場照片四幀、刑法第一八五條之三案件測
    試觀察紀錄表、嘉義榮民醫院生化報告單、內政部警察署國
    道公路警察局出具之舉發違反道路交通管理事件通知單影本
    各一份在卷可稽；然自現場圖及照片觀之，被告與機車撞牆
    倒地後，人倒臥於前揭崎子頭二七之九號（東向）及二七之
    四十號二址（西向）址間之巷內南側，距牆面約○‧八公尺
    ，車倒於前揭巷內北側，距牆面約○‧五公尺，然機車刮地
    痕則位於血跡西側，痕分二段，自東而西，依序為○‧二公
    尺、○‧六公尺，均距巷內南側牆面○‧七公尺，顯見機車
    先自巷子東側（近崎子頭二七之四○號方向）撞牆致車身倒
    地後，人始跌至西側（即血跡處），綜觀前揭連續二處刮地
    痕、血跡等痕跡排列方向，其機車行進方向當係「由東而西
    」甚明；更與被告於警詢時就行車方向一節供述：係騎機車
    ，行經嘉義縣水上鄉寬士村崎子頭二七之四○號右轉往巷內
    （由東往西）等語互核相符（警卷第2頁），準此，被告駕
    車方向當係自前揭崎子頭二七之四○號右轉巷內「由東往西
    」一情甚明，被告辯稱係自前揭崎子頭二七之九號處發動欲
    行駛（即欲「由西往東」方向行駛）云云，顯有矛盾而不足
    採；被告既係駕駛機車右轉進入巷內，其酒後「駕駛」行為
    即灼然甚明，前開所辯無非臨訟卸責之詞，即無足採；本件
    事證明確，被告犯行即堪認定。
三、原審以被告違反刑法第一百八十五條之三公共危險犯行罪證
    明確，因依刑法第一百八十五條之三、第四十一條第一項前
    段，刑法施行法第一條之一第一項、第二項但書之規定，逕
    以簡易判決判處被告有期徒刑三月，並諭知如易科罰金以新
    臺幣一千元折算一日之標準。經核其認事用法均無違誤，被
    告提起上訴，既未指明原審判決違誤或不當之處，徒以原審
    量刑太重為由，請求撤銷改判云云。惟按刑之量定，係實體
    法上賦予法院得為自由裁量之事項，倘其未有逾越或濫用法
    律所規定裁量之外部及內部性界限，並符合法規範之體系及
    目的，遵守一般有效之經驗及論理法則，即不得任意指為違
    法（最高法院七十五年台上字第七○三三號判例參照）。原
    審基於調查審理所認定之事實，斟酌被告品行、犯罪之動機
    、目的、手段、所生損害等一切情狀而為量刑，尤已將被告
    犯後態度列入考量之範圍，並依刑法第五十七條所定各款犯
    罪情狀之規定，在法定刑度內而為量刑，妥適反應其所認定
    之犯罪事實與全案情節，尚無失出，被告上訴意旨之指摘，
    自無理由，應予駁回。被告雖求予宣告緩刑，惟被告既於偵
    查中就檢察官提出以捐款新台幣二萬元予公益團體之緩起訴
    條件未予同意在前，又於審理中翻異前詞否認犯行在後，委
    無足認其所受宣告之刑，有暫不執行為適當之具體情狀，其
    緩刑宣告之請求，自不克採納，併予敘明。
據上論斷，應依刑事訴訟法第四百五十五條之一第一項、第三項
、第三百六十八條，判決如主文。
本案經檢察官蔡彥守到庭執行職務。
中　　華　　民　　國　　96　　年　　4 　　月　　30　　日
                  刑事第一庭審判長法　官　許進國
                                  法  官  曾宏揚
                                  法  官  蔡廷宜
上列正本證明與原本無異。
本件不得上訴。
中　　華　　民　　國　　96　　年　　4 　　月　　30　　日
                                  書記官　蕭琪男
附錄論罪法條全文：
中華民國刑法第185條之3
（重大違背義務致交通危險罪）
服用毒品、麻醉藥品、酒類或其他相類之物，不能安全駕駛動力
交通工具而駕駛者，處1年以下有期徒刑、拘役或3萬元以下罰金
。
